【裁判字號】    98,上訴,1492
【裁判日期】    980826
【裁判案由】    違反槍砲彈藥刀械管制條例
【裁判全文】
臺灣高等法院臺中分院刑事判決        98年度上訴字第1492號
上  訴  人
即  被  告  乙○○
                    （現於臺灣臺中監獄執行中）
選任辯護人  陳武璋律師
上列上訴人因違反槍砲彈藥刀械管制條例案件，不服臺灣臺中地
方法院97年度訴字第4610號中華民國98年 5月27日第一審判決（
起訴案號：臺灣臺中地方法院檢察署97年度偵字第19218號)，提
起上訴，本院判決如下：
    主    文
原判決撤銷。
乙○○犯非法持有可發射子彈具殺傷力之改造手槍罪，累犯，處
有期徒刑參年陸月，併科罰金新臺幣陸萬元，罰金如易服勞役，
以新臺幣壹仟元折算壹日。扣案之改造槍枝壹把（槍枝管制編號
：0000000000）沒收。
    犯罪事實
一、乙○○曾因違反毒品危害防制條例案件，經臺灣臺中地方法
    院判處有期徒刑 8月，先後上訴臺灣高等法院臺中分院、最
    高法院，皆駁回上訴而告確定；復因違反毒品危害防制條例
    案件，經臺灣臺中地方法院判處有期徒刑 4月確定，上開二
    案經定應執行刑為有期徒刑10月；又因違反毒品危害防制條
    例案件，經臺灣臺中地方法院判處有期徒刑7月、3月，並定
    應執行刑為有期徒刑 8月確定，與前揭應執行有期徒刑10月
    接續執行，於民國95年10月24日因縮短刑期假釋出監，迄96
    年1月31日保護管束期滿未經撤銷假釋，視為執行完畢。
二、乙○○之友人丙○○（所犯違反槍砲彈藥刀械管制條例案件
    ，業經臺灣臺中地方法院以97年度訴字第4293號判處有期徒
    刑5年6月，併科罰金新臺幣30萬元）於97年 6月底某日，向
    乙○○借用車牌3V－0085號自小客車（乙○○以其弟丁○○
    名義購買，平日由乙○○使用），並將其所有內裝有具殺傷
    力之仿BERETTA廠 92FS型半自動手槍製造之槍枝，換裝土造
    金屬槍管而成之改造手槍1支（槍枝管制編號：0000000000)
    、具有殺傷力之口徑9mm制式子彈4顆、具有殺傷力由金屬彈
    殼組合直徑8.9±0.5mm金屬彈頭而成之非制式改造子彈 7顆
    等物之黑色尼龍包包1個（另有不具殺傷力之改造子彈3顆）
    置於駕駛座座椅下方，惟丙○○於還車時，漏未將裝有上開
    槍、彈之黑色包包取出。乙○○於丙○○還車後之某日洗車
    時，即發現前揭槍、彈，且明知未經中央主管機關許可，不
    得非法持有槍枝、子彈，然因丙○○於97年7月7日即因所犯
    毒品案件為警緝獲而入監服刑，乙○○竟基於持有上開具殺
    傷力槍枝、子彈之犯意，將上開具殺傷力之槍彈繼續置於該
    車牌3V－0085號自小客車駕駛座下方而未經許可持有該等具
    有殺傷力之槍、彈。嗣97年7月29日下午6時許，員警據報持
    臺灣臺中地方法院核發之搜索票，在乙○○位於台中市○○
    區○○路42之62號住處前停放之車牌3V－0085號自小客車駕
    駛座下方，查獲上開置於黑色包包內均具有殺傷力之改造手
    槍1把、口徑9mm制式子彈4顆、改造子彈7顆及不具殺傷力之
    改造子彈3顆等物。
三、案經臺中市警察局第四分局報告臺灣臺中地方法院檢察署檢
    察官偵查起訴。
    理    由
一、證據能力方面：
  (一)按被告以外之人於審判外之言詞或書面陳述，除法律有規
      定者外，不得為證據。刑事訴訟法第159條第1項定有明文
      。查本案證人丙○○於97年8月4日警詢所言乃為審判外之
      陳述，且該次警詢所陳與其在原審所述不符，並非出於真
      意為之（詳後述），而檢察官亦未能舉證證明該警詢之陳
      述具有較可信之特別情況，無同法第159條之2、159條之3
      之法律有特別規定情形，是證人丙○○該次警詢時之陳述
      ，應無證據能力，不得作為認定被告犯罪之證據。
  (二)按被告以外之人（包括證人、鑑定人、告訴人、被害人及
      共同被告等）於審判外之陳述雖不符刑事訴訟法第 159條
      之1至之4等 4條之規定，而經當事人於審判程序同意作為
      證據，法院審酌該言詞陳述或書面陳述作成時之情況，認
      為適當者，亦得為證據；當事人、代理人或辯護人於法院
      調查證據時，知有刑事訴訟法第159條第1項不得為證據之
      情形，而未於言詞辯論終結前聲明異議者，視為有前項之
      同意，同法第159條之5定有明文。其立法意旨在於傳聞證
      據未經當事人之反對詰問予以核實，原則上先予排除。惟
      若當事人已放棄反對詰問權，於審判程序中表明同意該等
      傳聞證據可作為證據；或於言詞辯論終結前未聲明異議，
      基於尊重當事人對傳聞證據之處分權，及證據資料愈豐富
      ，愈有助於真實發見之理念，且強化言詞辯論主義，使訴
      訟程序得以順暢進行，上開傳聞證據亦均具有證據能力。
      本件證人丙○○於97年8月5日警詢之陳述，對被告而言，
      其性質雖屬傳聞證據，惟該警詢筆錄內容，業經本院審理
      時予以提示並告以要旨，且各經檢察官、辯護人及被告表
      示意見，當事人或辯護人已知上述筆錄乃傳聞證據，且均
      未於言詞辯論終結前對該筆錄內容聲明異議，依上開規定
      ，已擬制同意其有證據能力，本院審酌上開筆錄作成時，
      較無人情施壓或干擾，亦無不當取供之情形，認為以之作
      為本案之證據亦屬適當，是證人丙○○此項警詢證言當具
      有證據能力。
  (三)證人丙○○、戊○○於偵查中經具結之證言，按卷內資料
      查無顯不可信之情形，依刑事訴訟法第159條之1第 2項規
      定，亦認有證據能力，當得作為證據。
  (四)按法院或檢察官依刑事訴訟法第 208條規定囑託醫院、學
      校或其他相當之機關、團體為鑑定時，祇須其以言詞或書
      面提出之鑑定報告，符合刑事訴訟法第206條第 1項、第2
      08條所規定之形式要件，即具有證據能力，此即屬於刑事
      訴訟法第159條第1項所稱「法律有規定」之特別情形。而
      刑事訴訟之鑑定，為證據調查方法之一種，係指由具有特
      別知識經驗之人或機關，就特別需要特殊知識經驗之事項
      ，予以鑑識、測驗、研判及斷定，供為法院或檢察官認定
      事實之參考。刑事訴訟法第 198條規定：「鑑定人由審判
      長、受命法官或檢察官就下列之人選任一人或數人充之：
      一、就鑑定事項有特別知識經驗者。二、經政府機關委任
      有鑑定職務者」；同法第208條第1項前段規定：「法院或
      檢察官得囑託醫院、學校或其他相當之機關、團體為鑑定
      」即本此旨。又上級檢察機關首長基於辦案實務需要，函
      示指定某類特殊案件之待鑑事項，囑託某一或某些特別具
      有該項專門知識經驗之機關，予以鑑定，並非法所不許。
      從而，警察機關逕依該函示辦理，按諸檢察一體及檢察官
      指揮調、偵查之原則，難認於法不合（最高法院96年度台
      上字第4177號判決要旨參照）。本件卷附內政部警政署刑
      事警察局就扣案槍枝、子彈鑑定所出具之書面鑑定報告及
      函文，係由警察機關依照上級檢察機關首長函示指示及原
      審法院自行依職權分別送請該局進行鑑定所得結果，並均
      載明鑑定方法為性能檢驗法及試射法，依據刑事訴訟法第
      159條之立法理由及同法第206條規定，自得作為證據。
  (五)扣案之上開槍、彈，均非屬供述證據而無傳聞法則之適用
      ，且該等扣案物係經員警持臺灣臺中地方法院核發之搜索
      票，合法執行搜索程序所扣得，且與本案具有關聯性，自
      有證據能力。
二、訊據上訴人即被告乙○○固坦承員警自其使用車牌3V－0085
    號自用小客車駕駛座下方查獲如事實欄所示槍、彈之事實，
    惟矢口否認有何非法持有槍彈之犯行，辯稱：查獲之黑色包
    包是友人丙○○向伊借車後放在車上的，伊想丙○○會回來
    拿，就沒有動它，直到警察搜索時打開該包包，伊才知裡面
    裝有槍、彈云云。然查：
  (一)員警於97年7月29日下午6時許，據報持臺灣臺中地方法院
      核發之搜索票，在被告位於台中市○○區○○路42之62號
      住處前停放之車牌3V－0085號自小客車駕駛座下方，查獲
      1只黑色包包內均具殺傷力之改造手槍 1把、口徑9mm制式
      子彈4顆、改造子彈7顆及不具殺傷力之改造子彈 3顆等事
      實，為被告坦白承認，並有該等槍、彈扣案可資佐證。上
      開扣案之槍彈，經送鑑定結果，其中手槍 1支（槍枝管制
      編號：0000000000)，認係仿BERETTA廠92FS型半自動手槍
      製造之槍枝，換裝土造金屬槍管而成，擊發功能正常，可
      供擊發適用子彈使用，認具殺傷力。送鑑改造子彈10顆，
      認均係非制式子彈，由金屬彈殼組合直徑8.9±0.5mm金屬
      彈頭而成，採樣3顆試射；1顆，雖可擊發，惟發射動能不
      足，認不具殺傷力；2 顆，無法擊發，認均不具殺傷力。
      送鑑制式子彈4顆：2 顆，認均係口徑9mm制式子彈，全部
      試射，可擊發，認均具殺傷力。2顆，認均係口徑9mm制式
      子彈，彈頭具摩擦痕跡，採樣 1顆試射，可擊發，認具殺
      傷力，此有內政部警政署97年 8月22日刑鑑字第09701174
      24號槍彈鑑定書在卷可稽（見97年度核退字第2094號偵查
      卷第19至23頁）。嗣經原審法院於另案審理丙○○槍砲彈
      藥刀械管制條例案件時，將上開未經採樣試射之其餘 8.9
      ±0.5mm金屬彈頭之非制式子彈及口徑9mm制式子彈再送鑑
      定結果，該 7顆非制式子彈，均經試射，皆可擊發，認具
      殺傷殺力，該顆制式子彈經試射，亦可擊發，認具殺傷力
      ，復有內政部警政署刑事警察局98年1月5日刑鑑字第0970
      184003號函在卷可稽（見原審卷第152、153頁）。是扣案
      槍彈中之改造手槍1把、口徑9mm制式子彈4顆、改造子彈7
      顆等確均具有殺傷力。
  (二)扣案之具有殺傷力槍彈本係丙○○所有等情，業據證人丙○○於偵查及原審均證稱該等槍彈為其所有，係97年 6月
      間向被告借車後，放在車內未帶走等語明確（見偵查卷第
      17至19頁、原審卷第140至144頁），核與被告所稱該槍、
      彈之來源相符。雖證人丙○○曾於97年8月4日警詢時陳述
      ：查獲之黑色包包不是他的，未曾交付槍彈給被告，且於
      97年6月中旬至6月底，乙○○曾向其炫耀，稱手槍是用60
      ,000元向別人買來，在乙○○房間見過 2次該把手槍、彈
      匣及子彈云云（見97年度他字第3953號偵查卷第6、7頁）
      。惟證人丙○○業於原審結證：因為伊被抓後，車子被賣
      掉，聽說賣車的錢是被乙○○及林港龍拿走，因為懷恨，
      所以警局才會如此說等語（見原審卷第141頁反面)，復經
      原審法院調閱丙○○在臺灣臺中監獄臺中分監服刑時之接
      見紀錄暨錄音光碟查核結果，丙○○之父親曾於97年8月3
      日前往探視丙○○，告知丙○○其車子被賣掉，丙○○當
      場回稱其沒有欠任何人錢，怎麼會讓他們賣車，又稱被騙
      了，並要其父去找乙○○、林港龍查明等語，有接見紀錄
      釋文在卷可稽（見原審卷第177至180頁），足認證人丙○○陳稱係因為懷恨才於97年8月4日警詢時指稱乙○○、林
      港龍二人持有槍、彈等語，應非無稽。又證人丙○○因持
      有上開槍彈犯行，亦經臺灣臺中地方法院於98年 2月25日
      以97年度訴字第4293號判處有期徒刑5年6月，併科罰金新
      臺幣30萬元在案，有該案判決書在卷可佐（見原審卷第12
      1至126頁)。是本件查獲上開均具殺傷力之改造手槍1支、
      制式子彈4顆、改造子彈7顆，原均係丙○○所有，其於97
      年6月間向被告借車後，放在車內未帶走，殆可認定。
  (三)本件查獲槍彈之過程，乃員警庚○○、己○○、辛○○、
      顧高楨於97年7月29日晚上6時許持臺灣臺中地方法院核發
      97年度聲搜字第3305號搜索票，前往被告位於台中市○○
      區○○路42之62號住處搜索，應扣押之物為涉嫌有關槍砲
      、毒品之相關不法贓證物，搜索範圍為受搜索人處所、身
      體及所有之物品、使用之交通工具，當日員警係先於二樓
      被告之房間內查扣毒品海洛因2包（含袋重2.74公克)、安
      非他命1包（含袋重0.32公克），摻有海洛因香煙2支、安
      非他命吸食器、電子磅秤等物及另案被告林輝龍後，再由
      被告陪同至停放於屋前之車牌3V－0085號自小客車駕駛座
      下方查獲如事實欄所示之槍、彈等情，業據證人即本案執
      行搜索之員警己○○、庚○○、辛○○於原審；戊○○於
      偵查及原審證述甚明（見偵查卷第23、24頁、原審卷第14
      4至147、201至206頁），並有臺灣臺中地方法院97年度聲
      搜字第3305號搜索票附卷可佐（見警卷第12頁）。
  (四)被告雖辯稱查獲之黑色包包是丙○○借車後所遺留的，伊
      均未動它，不知內為何物云云。惟被告初於警詢時供稱：
      約在97年 6月底（正確日期忘記了）17許，在我家前曾將
      車牌3V－0085號自小客車借給丙○○使用，隔天他歸還我
      車，我去洗車時發現車子駕駛座下方有一個黑色包包，我
      沒有動它，想說他會回來拿，但他後來就被警察抓了等語
      （見警卷第6頁)，嗣於偵查中則供稱：「他（指丙○○）
      6月底時跟我說要出去找人家，跟我借車子出去，車號是3
      V－0085，他何時將槍放在車上我也不知道，借了2天左右
      ，約7月1日將車子還給我，後來我也每天都有開車，但沒
      有悔（應係看之誤）到該物，該物是放在車子駕駛座的椅
      子下，所以一直沒有發現」「（問：你在警詢時稱你去洗
      車時有看到該包包，有何意見？）我跟我弟弟都有發現，
      但我們沒有動，我們想說他會回來拿，結果97年7月6日（
      正確日期應為97年7月7日）他就被抓走了」等語（見偵查
      卷第16、17頁)，於原審則稱：「丙○○於97年6月底向我
      借該部車使用，還車後我於97年 7月中旬洗車時，我弟弟
      丁○○發現駕駛座下方有一個黑色包包，問我是不是我的
      ，我說不是我的，可能是丙○○跟我借車使用時放在該處
      ，我想丙○○會回來拿，所以我跟丁○○都沒有動那個包
      包」等語（見原審卷第21頁），就其何時發現該黑色包包
      乙節，前後供述均不相同，則其所辯，是否屬實，已非無
      疑。惟依被告於警詢所言、偵查中經檢察官追問之結果及
      原審所述，堪認被告確有發現該黑色包包，被告一度辯稱
      一直沒有發現該包包云云，顯非真實，無可採信。又證人
      即被告之弟丁○○於原審證稱：車牌3V－0085號自用小客
      車係被告借伊名義購買，平常也是被告在使用，其沒有使
      用該車，幾乎沒有開過，也沒有開去洗車等語（見原審卷
      第147頁），顯見被告於原審陳述於97年7月中旬洗車時，
      其弟弟丁○○始發現駕駛座下方有一個黑色包包云云，顯
      與事實不符，難以採信。是本院綜合被告於警詢、偵查中
      所言，堪認被告於丙○○還車後至丙○○被逮捕入監前之
      某日洗車時，即發現該裝有槍、彈之黑色包包。
  (五)本件查獲裝槍彈之黑色包包，為尼龍材質，不含背帶長約
      26公分，寬約22公分，扣案槍枝含扳機則長24.5公分，高
      度17公分，業據原審法院當庭勘驗明確(見原審卷第206頁
      背面），而該黑色包包上僅有拉鍊開口，可輕易拉開，內
      部所放置物品即可一覽無遺，且因該包包容量有限，材質
      為軟性，扣案槍枝放置於該包包中時，以手碰觸，即可輕
      易觸得槍枝之輪廓。而衡諸常情，一般人發現他人遺落之
      物品，除非確認他人於短時間即將取回，否則均會查看遺
      落物為何，以便內有易腐敗或危險之物品時可先行處置，
      或有重要、貴重物品時得通知他人速取回，而本件被告最
      遲於7月7日前發現丙○○遺留之上開黑色包包後，迄7月2
      9日始為警查獲，被告於長達逾3週之期間，且陳稱均有駕
      駛該車牌3V－0085號自用小客車之情形下，豈有對該包包
      內容物未加聞問、從未開啟查看之理？是被告供稱其不知
      包包內為何物云云，顯悖於常情。況證人即共同執行搜索
      員警己○○於原審證稱：我們在被告房間內有找到被告使
      用車牌3V－0085號自小客車的鑰匙，我們要被告帶我們去
      看車，被告就拿鑰匙打開該車，指著他車子駕駛座下有一
      個黑包包，由我們取出該黑色包包；我們還未搜索（指3V
      －0085號車）之前，被告指著駕駛座下面的位置等語（見
      原審卷第201至203頁）；證人即共同執行搜索員警庚○○
      則證稱：後來他們開門後，我們進去搜索，有查獲毒品，
      但未查獲槍彈，我們在房間內有找到被告的車鑰匙，並非
      在被告身上找到鑰匙，我們問被告「槍呢？」，並且打算
      要去搜索被告車子時，被告就說「那我帶你們去，我告訴
      你們槍放在哪裡」。我們到被告所駕駛之3V－0085號自小
      客車旁時，被告告知我們槍放在駕駛座下，我們就查獲槍
      彈，被告一走近車旁即指出該包包之位置等語（見原審卷
      第203、204頁）；證人即共同執行搜索員警辛○○亦證稱
      ：當時我們是聲請搜索票到乙○○住處搜索，在乙○○房
      間有查獲毒品，我們要到乙○○的車子去搜索時，他才說
      他有槍放在車子內，我們問放在車內何處，他說放在駕駛
      座椅子下面，我們就在該處搜出一個黑色包包，內有壹把
      手槍及子彈，我們用台語問乙○○「你的槍呢？」，乙○○說在車上，我們問在車內何處，乙○○說在駕駛座底下
      等語（見原審卷第205、206頁）。互核上開證人所證查獲
      槍、彈之情節，悉相符合。雖辯護人以渠三人就如何詢問
      被告是否有槍枝？被告回答之內容？被告承認有槍彈時點
      之所在位置，有無一併告知槍彈之具體藏放位置等細節所
      述或有出入，非無瑕疵可指，認渠等所證不足採信。然按
      本件是員警持搜索票前往搜索，先於被告房內查獲毒品海
      洛因、安非他命及吸食器等物品，並同時查獲另案被告林
      輝龍，業如上述，而搜索乃出被告之不意而為，則員警除
      須處理現場查獲之毒品、防止另案被告林輝龍逃逸外，另
      一方面復須查知槍彈下落，並與被告週旋以突破其心防，
      是當時場面之緊繃、急促可想而知，自非一般受訊人於警
      察機關內受訊，無外在阻礙且一問一答之情況可比擬，況
      本件被告原在其房間內被查獲後再會同員警至屋前車內搜
      索，此為一流動之狀態，並非靜止不動，則本案參與員警
      四人所在位置、角度，及當時個人所著重之項目為何各不
      相同，且原審法院於98年 4月16日行交互詰問時，距搜索
      時已相隔近 9月，以員警執行勤務之繁多，實無可能就渠
      等當時是如何發問、被告於何處回答，如何回答等細節為
      明確清晰之證述，則辯護人徒以證人等就上開細節回答略
      有不同，而認渠等證述不可採，顯無理由。另辯護人以證
      人即警員戊○○於偵查中證稱：「（問：當時查獲槍枝的
      過程？）‧‧‧我們要去搜索被告所使用車輛前，乙○○
      自己講說『我有鐵仔，我會配合』（台語），『鐵仔』的
      意思就是槍，帶他去他所使用的車輛搜索時，我們沒有讓
      他上車，他跟我們講袋子在副駕駛座座椅下方，我們查看
      ，果然有一把槍還有子彈都放在袋子裡」等語（見偵查卷
      第23頁），與其於原審結證：乙○○帶員警去車上取槍彈
      時，其沒有在場，其後來到車子旁時，槍彈已搜出來了等
      語（見原審卷第145、146頁），顯有出入，認本件證人所
      述查獲過程非無瑕疵云云。然證人戊○○於原審證稱：「
      我帶同另一名警員下來會合時，我才知道同仁有在乙○○
      車上查獲槍彈，據執行搜索之同仁辛○○告知是在車內副
      駕駛座下方查獲，但我沒有實際參與搜索，所以偵查中我
      才說於副駕駛座底下查獲」「（問：偵查中證稱帶乙○○
      去他所使用的車子搜索時，我們沒有讓他上車，所謂的『
      我們』指何人？）是指我們同仁，不是我自己」等語（見
      原審卷第146頁)，核與證人己○○證稱：當時顧高楨在房
      間內看守林輝龍，其餘三名員警均有在被告車子現場等語
      相符（見原審卷第201頁反面)，亦即，證人戊○○於偵查
      中係其一人代表全隊隊員陳述當日查獲情形，故斯時之證
      述乃綜合聽聞同仁之陳述而來，並非純係親眼所見，則其
      所稱槍彈自副駕駛座座椅下方查獲云云，不無違誤，自應
      以親自參與搜索車輛之證人己○○、庚○○、辛○○於原
      審證稱係自駕駛座下方查獲，始為可採，惟尚難因此即認
      證人戊○○於偵查中係惡意為不實之陳述，更無從因此逕
      對被告為有利之認定。又上開證人己○○、庚○○、辛○○三人均為依法執行職務之公務員，並於原審經具結而為
      上開證詞，渠等實無背負偽證罪責而設詞誣陷被告之理，
      則依渠三人均一致證稱被告於查獲毒品後，尚未查扣槍彈
      前即坦承有槍彈，並指出槍彈所在位置等情以觀，被告確
      實知悉黑色包包內有上開皆具殺傷力之改造手槍 1把、口
      徑9mm制式子彈 4顆、改造子彈7顆等物，其辯稱直到員警
      打開黑色包包時，始知道裡面有槍彈云云，顯與事實不符
      ，自無可採。
  (六)按槍砲彈藥刀械管制條例，將「持有」與「寄藏」行為分
      別定其處罰規定，而寄藏與持有，均係將物置於自己實力
      支配之下，僅寄藏必先有他人之持有行為，而後始為之受
      「寄」代「藏」而已。故寄藏之受人委託代為保管，其保
      管之本身，亦屬持有。不過，此之持有係受寄託之當然結
      果，故法律上宜僅就寄藏行為為包括之評價，不再就持有
      行為予以論罪。而寄藏與持有之界限，應以持有即實力支
      配係為他人或為自己而占有管領為判別準據（最高法院95
      年度台上字第3978號、97年度台上字第2334號判決要旨參
      照）。又槍砲彈藥刀械管制條例所稱「寄藏」，指受寄他
      人之槍砲、子彈，為之隱藏而言。除須有為他人寄藏槍、
      彈之意思外，尚須將該受託物置於自己實力支配之下，而
      後再為之隱藏之行為，始稱相當，亦即仍以有受他人託付
      管領槍枝為必要（最高法院96年度台上字第2439號判決要
      旨參照）。本件證人丙○○係在向被告借車使用後，將系
      爭具有殺傷力之槍彈遺留於車內，並未委託被告保管藏放
      ，則被告顯無為丙○○寄藏該等槍彈之主觀意思，亦無受
      寄代藏之客觀行為，自難論以寄藏該等槍彈罪責。惟被告
      自承知悉丙○○於97年7月7日（誤陳述為7月6日）即被捕
      入監，參諸丙○○於被緝獲前，分別因毒品危害防制條例
      案件經判處應執執有期徒刑1年5月、1年6月確定，嗣另定
      應執行刑為2年10月，刑期至100年5月6日始期滿，有丙○○臺灣高等法院被告前案紀錄表在卷可憑（見本院卷第62
      至67頁），顯無法再執持占有上開槍彈。被告固未受託代
      藏，然既已知悉丙○○入監執行期間，無法取回槍彈，竟
      仍將之置放在其平日所駕用之自小客車上，顯係以自己占
      有管領之意思而為保管，將該等槍彈置於自己實力支配之
      下，以待丙○○出獄後再行處置，仍屬未經許可而非法持
      有槍彈之行為，灼然甚明。至員警雖係依證人A1所為曾目
      睹被告在其住處非法持有槍彈之檢舉，向臺灣臺中地方法
      院聲請搜索票，因而依法搜索查獲本件被告持有之上開槍
      彈，惟證人A1於原審或證述係於97年 7月24日在被告住處
      看到被告把玩手槍，丙○○有在場；或稱時間不確定；或
      云距 7月26日帶警察去被告住處至少有一個月；或述無法
      確定時間係97年6月或7月，其前後所云不一，且與丙○○
      業於97年7月7日遭逮捕入監之事實無法相容，所證即存有
      重大瑕疵，本院無從執證人A1之上開證言為不利被告之認
      定，則證人A1所云目睹被告持有手槍乙情，既未在本案所
      認定犯罪事實之範圍內，從而，選任辯護人聲請由證人A1
      與丙○○進行對質，即無調查之必要，附此敘明。
  (七)綜上所述，被告非法持有上開具有殺傷力槍彈之犯罪事證
      已臻明確，所辯乃畏罪卸責之詞，無可採信，其犯行洵堪
      認定，應依法論罪科刑。
三、核被告所為，係犯槍砲彈藥刀械管制條例第8第4項之非法持
    有可發射子彈具有殺傷力之改造手槍罪及同條例第12條第 4
    項之非法持有子彈罪。檢察官起訴認被告係各犯上開條項之
    非法寄藏槍、彈罪，尚有未洽，惟其所適用之法條分別同一
    ，均毋庸變更起訴法條。被告以一持有行為，同時觸犯上開
    二罪名，為想像競合犯，應從一重之非法持有可發射子彈具
    有殺傷力之改造手槍罪處斷。被告曾因違反毒品危害防制條
    例案件，經臺灣臺中地方法院判處有期徒刑 8月，先後上訴
    臺灣高等法院臺中分院、最高法院，皆駁回上訴而告確定；
    復因違反毒品危害防制條例案件，經臺灣臺中地方法院判處
    有期徒刑 4月確定，上開二案經定應執行刑為有期徒刑10月
    ；又因違反毒品危害防制條例案件，經臺灣臺中地方法院判
    處有期徒刑7月、3月，並定應執行刑為有期徒刑 8月確定，
    與前揭應執行有期徒刑10月接續執行，於95年10月24日因縮
    短刑期假釋出監，迄96年 1月31日保護管束期滿未經撤銷假
    釋，視為執行完畢，有臺灣高等法院被告前案紀錄表在卷可
    參，其於徒刑執行完畢，5 年以內故意再犯本件有期徒刑以
    上之罪，為累犯，應依刑法第47條第1項之規定加重其刑。
四、原審以被告之罪證明確，予以論罪科刑，固非無見，惟原判
    決認被告所犯係非法寄藏槍、彈罪，尚有未洽。被告上訴意
    旨否認犯罪，指摘原審判決不當，雖無理由，惟原判決既有
    上開可議之處，即屬無可維持，自應由本院予以撤銷改判。
    爰審酌被告有多次犯罪前科之素行（參卷附臺灣高等法院被
    告前案紀錄表）、高中肄業之智識程度、經濟小康之生活狀
    況（見被告警詢筆錄受詢問人資料）、犯罪之動機、手段，
    雖其持有具殺傷力之槍枝及子彈，對社會治安及人民生命財
    產具有潛在之危害威脅，惟未曾持該等槍彈犯罪，暨否認犯
    行之犯後態度等一切情狀，量處如主文第 2項所示之刑，罰
    金部分並依刑法第42條第 3項前段規定諭知易服勞役之折算
    標準，以示懲儆。
五、扣案可發射子彈具有殺傷力之仿BERETTA廠 92FS型半自動手
    槍製造之改造手槍1支（槍枝管制編號：0000000000)，係違
    禁物，不問何人所有，應依刑法第38條第1項第1款規定，併
    予宣告沒收。至具有殺傷力之直徑9mm制式子彈4顆、具有殺
    傷力由金屬彈殼組合直徑8.9±0.5mm金屬彈頭而成之非制式
    改造子彈 7顆，均經送鑑定時試射擊發，僅餘彈頭與彈殼，
    皆失去子彈之構造及功能，已非屬違禁物，爰不宣告沒收。
    另扣案不具殺傷力之改造子彈 3顆，非屬違禁物；扣案黑色
    包包一個，則係丙○○所有，非本案被告所有供犯罪或預備
    犯罪所用之物，爰均不予宣告沒收，附此敘明。
六、據上論斷，應依刑事訴訟法第369條第 1項前段、第364條、
    第299條第1項，槍砲彈藥刀械管制條例第8條第4項、第12條
    第4項，刑法第11條前段、第55條、第47條第1項、第42條第
    3項前段、第38條第1項第1款，判決如主文。
本案經檢察官甲○○到庭執行職務。
中    華    民    國    98    年    8     月    26    日
            刑事第六庭    審判長法  官  李  文  雄
                                法  官  林  靜  芬
                                法  官  張  恩  賜
以上正本證明與原本無異。
如不服本判決應於收受本判決後10日內向本院提出上訴書狀，其
未敘述上訴理由者，並得於提起上訴後10日內向本院補提理由書
狀（均須按他造當事人之人數附繕本）「切勿逕送上級法院」。
                                書記官  陳  如  慧
中    華    民    國    98    年    8     月    26    日
附錄論罪科刑法條
槍砲彈藥刀械管制條例第8條第4項：
未經許可，持有、寄藏或意圖販賣而陳列第一項所列槍枝者，處
三年以上十年以下有期徒刑，併科新臺幣七百萬元以下罰金。槍
砲彈藥刀械管制條例第12條第4項：
未經許可，持有、寄藏或意圖販賣而陳列子彈者，處五年以下有
期徒刑，併科新臺幣三百萬元以下罰金。


司法院資訊處製作；財團法人民間司法改革基金會備份。
